# 告假（ 2012 年 12 月 17 日～ 22 日）

提问人：chenyiwei 时间：2012-12-09 18:25:33
各位网友、其他版主、社区管理员：
我将于 12 月 17 日（周一）去境外旅游， 22 日返回。在此期间可能无法或者不能及时管理版面和回复问题，特此预先告知各位，也请本版面其他版主和社区管理员在此期间多费心了！
chenyiwei

回答人：chenyiwei
各位网友、其他版主、社区管理员：
我将于 12 月 17 日（周一）去境外旅游， 22 日返回。在此期间可能无法或者不能及时管理版面和回复问题，特此预先告知各位，也请本版面其他版主和社区管理员在此期间多费心了！
chenyiwei

提问人：xiele0 时间：2012-12-11 18:14:31
陈版有船票啊

回答人：chenyiwei
我哪有这样幸运啊。